【裁判字號】    97,訴,4383
【裁判日期】    971106
【裁判案由】    毒品危害防制條例
【裁判全文】
臺灣板橋地方法院刑事判決              97年度訴字第4383號
公  訴  人  臺灣板橋地方法院檢察署檢察官
被      告  甲○○
                    現另案於臺灣臺北監獄執行中
上列被告因毒品危害防制條例案件，經檢察官提起公訴（97年度
毒偵字第7326號），因被告為有罪陳述，經本院聽取當事人意見
後，以裁定依簡式審判程序審判，判決如下：
    主  文
甲○○施用第一級毒品，累犯，處有期徒刑拾月，扣案之第一級
毒品海洛因驗餘淨重零點零參陸玖公克，沒收銷燬之，扣案之塑
膠包裝袋壹只，沒收。
    事  實
一、甲○○曾於民國80年間，因傷害案件，經臺灣臺北地方法院
    判處有期徒刑5 月確定，同年，又因違反肅清煙毒條例、贓
    物、違反肅清煙毒條例等案件，經本院各判處有期徒刑4 年
    6 月、4 月、2 年10月確定，上開四有期徒刑嗣經本院裁定
    定應執行刑有期徒刑7 年10月確定，經付執行，於84年3 月
    7 日假釋出監。84年間，其又因違反肅清煙毒條例案件，經
    臺灣彰化地方法院判處有期徒刑3 年4 月確定，其上述假釋
    亦經撤銷，殘刑有期徒刑3 年10月又15日，與上開3 年4 月
    有期徒刑接續執行，89年1 月27日縮刑假釋出監。甲○○於
    91年間，再因偽造文書案件，經本院判處有期徒刑4 月確定
    ，其上述第二次假釋亦經撤銷，殘刑有期徒刑3 年1 月，與
    該4 月有期徒刑接續執行，於93年4 月8 日縮刑期滿執行完
    畢。甲○○另於89年間，因施用毒品案件，經本院裁定送勒
    戒處所觀察、勒戒，經勒戒結果，被判定有繼續施用毒品傾
    向，經本院裁定令入戒治處所施以強制戒治，嗣經本院裁定
    停止戒治並付保護管束，於90年1 月5 日出所，90年6 月15
    日保護管束期滿強制戒治執行完畢，並經臺灣板橋地方法院
    檢察署檢察官以90年度戒毒偵字第411 號為不起訴處分確定
    。甲○○復於上開戒治執行完畢後5 年內之94年間，因施用
    毒品案件，經本院判處有期徒刑5 月確定，95年5 月15日執
    行完畢；94年間，其因施用毒品案件，經本院判處有期徒刑
    10月確定，95年間，因犯偽造文書罪，經本院判處有期徒刑
    5 月確定，其後二有期徒刑嗣經本院裁定應執行刑有期徒刑
    1 年1 月確定，於95年5 月16日起執行，96年4 月30日執行
    完畢。
二、甲○○仍不知悔改，明知毒品海洛因屬毒品危害防制條例規
    定禁止持有、施用之第一級毒品（下簡稱：海洛因），竟基
    於施用海洛因之犯意，於97年8 月25日9 時許，在臺北縣三
    重市○○○街22號3 樓住處，以將海洛因粉末摻入香煙內，
    點燃香煙吸用之方式，施用海洛因1 次。嗣於97年8 月26日
    11時40分許，在臺北縣三重市○○○路與長元街交岔路口，
    為警查獲其持有海洛因，並扣得屬甲○○所有之海洛因1 包
    （原淨重0.0390公克、驗餘淨重0.0369公克）。隨後經警於
    26日當日12時27分許至54分許之警詢中，經警徵得其同意採
    取其尿液，經送鑑定結果，證實呈海洛因代謝物之嗎啡陽性
    反應。
三、案經臺北市政府警察局萬華分局報由臺灣板橋地方法院檢察
    署檢察官偵查起訴。
    理  由
一、訊據被告甲○○對於前揭事實坦承不諱，而被告於上開警詢
    中經警採取之尿液，經送臺灣尖端先進生技醫藥股份有限公
    司，以EIA 酵素免疫分析法初步檢驗，並以GC /MS氣相層析
    質譜儀法確認檢驗，證實呈嗎啡陽性反應，亦有臺北市政府
    警察局偵辦毒品案件尿液採驗委驗單、上開公司濫用藥物檢
    驗報告各1 份在卷可稽（見毒偵卷第51、52頁）。被告為警
    於上揭時地查獲時，經警扣得海洛因1 包之事實，亦有卷附
    之搜索扣押筆錄、扣押物品目錄表各1 份及查獲物品之照片
    可證（附於毒偵卷第11至14、17頁）。扣案之海洛因1 包，
    經送交通部民用航空局航空醫務中心，以氣相層析質譜儀法
    檢驗，原淨重0.0390公克，取樣0.0021公克，餘淨重0.0369
    公克，檢出海洛因成份之情，復有該中心97年9 月10日航藥
    鑑字第0974605 號毒品鑑定書1 份在卷可考（附於毒偵卷第
    53頁）。又參諸海洛因於人體內會代謝成嗎啡，因此涉嫌毒
    品海洛因之吸食者係檢驗其尿液中之嗎啡反應等情，此為本
    院職務上已知之事實，被告亦供承其施用者為毒品海洛因，
    且扣案之毒品亦係海洛因，則被告所施用之與嗎啡有關之毒
    品係為海洛因之事實，亦應堪以認定。綜上，被告自白核與
    事實相符，其施用海洛因犯行，洵堪認定。
二、論罪科刑：
    (一)按犯毒品危害防制條例第10條之罪者，檢察官應聲請法院
      裁定令被告入勒戒處所觀察、勒戒，其期間不得逾2 月；
      觀察、勒戒或強制戒治執行完畢釋放後，5 年內再犯同條
      例第10條之罪者，檢察官應依法追訴，毒品危害防制條例
      第20條第1 項、第23條第2 項分別定有明文。查被告前曾
      因施用毒品案件，經法院先後裁定送觀察、勒戒、強制戒
      治及判刑之紀錄，如事實欄一所示，有臺灣高等法院被告
      前案紀錄表在卷足稽，依最高法院95年度第7 次刑事庭會
      議決議之意旨，被告於其強制戒治執行完畢5 年內，有再
      犯（含三犯以上）施用毒品案件，且經法院判刑確定，其
      又犯本件施用毒品罪，其本案犯罪之訴追條件已具備，合
      先敘明。
    (二)查海洛因係毒品危害防制條例第2 條第2 項第1 款所定之
      第一級毒品，核被告施用海洛因之行為，係犯毒品危害防
      制條例第10條第1 項之施用第一級毒品罪。被告施用海洛
      因時之持有海洛因行為，為高度之施用行為所吸收，不另
      論罪。
    (三)茲審酌被告有施用毒品犯罪之前科，曾因施用毒品案件，
      經送觀察、勒戒、戒治及判刑，詳如事實欄一所示，96年
      至97年間，被告又因施用第一級毒品案件，先後經本院各
      判處有期徒刑11月、10月、1 年等，且均已確定，有臺灣
      高等法院被告前案紀錄表及相關判決在卷可憑，其猶不知
      悛悔，為本案犯行，及施用毒品係自損犯之性質，暨其年
      齡已62歲等一切情狀，量處如主文所示之刑。
    (四)扣案之毒品海洛因驗餘淨重0.0369公克，屬被告持有中查
      獲之第一級毒品，依毒品危害防制條例第18條第1 項前段
      規定，宣告沒收銷燬之。扣案之用以包裝上開毒品海洛因
      之塑膠袋1 只，屬被告所有供其持有海洛因之物，為被告
      供承在卷，依刑法第38條第1 項第2 款規定宣告沒收。
據上論斷，應依刑事訴訟法第273 之1 第1 項、第299 條第1 項
前段，毒品危害防制條例第10條第1 項、第18條第1 項前段，刑
法第11條前段、第38條第1 項第2 款，判決如主文。
本案經檢察官楊大智到庭執行職務。
中    華    民    國    97    年    11    月    6     日
                  刑事第一庭    法  官  王復生
上列正本證明與原本無異。
如不服本判決，應於判決送達後十日內敘明上訴理由，向本院提
出上訴狀（應附繕本），上訴於臺灣高等法院。
                                書記官  張惠芳
中    華    民    國    97    年    11    月    6     日
附錄本案論罪科刑法條全文：
毒品危害防制條例第10條：
施用第一級毒品者，處 6 月以上 5 年以下有期徒刑。
施用第二級毒品者，處 3 年以下有期徒刑。


司法院資訊處製作；財團法人民間司法改革基金會備份。
